臺灣彰化地方法院刑事判決
110年度訴字第703號
公  訴  人  臺灣彰化地方檢察署檢察官
被      告  黃崧富


上列被告因傷害案件，經檢察官提起公訴（110年度偵字第9750
號），被告於準備程序中就被訴事實為有罪之陳述，經告知簡式
審判程序之旨，並聽取公訴人、被告之意見後，本院裁定改依簡
式審判程序審理，判決如下：
    主    文
黃崧富犯傷害罪，處罰金新臺幣壹仟元，如易服勞役，以新臺幣
壹仟元折算壹日。
    犯罪事實
一、黃崧富為黃御凱之兄、黃御凱為劉弦鈴之配偶。於民國110
    年2月5日上午，許容偵（黃崧富之妻）及許晏綾（許容偵之
    妹）偶見劉弦鈴坐上由不明男子（即粘孝義）駕駛之車牌號
    碼000-0000號自小客車，兩人覺得事有蹊蹺，乃駕車尾隨其
    後，並於同日11時58分許發現該車開進「富黎汽車旅館」(
    設彰化縣○○市○○街000號)。許容偵乃聯絡黃崧富、黃御凱及
    友人許凱勛到場，並報警處理，然到汽車旅館大門處時，櫃
    台人員不同意黃崧富、黃御凱、許凱勛、許容偵、許晏綾等
    5人進入，員警亦表示無法強制進入，黃御凱等5人與身著制
    服之員警即在櫃檯旁爭論。嗣於同日12時26分許，粘孝義駕
    駛上開自小客車從汽車旅館B19號房駛出，黃崧富、黃御凱
    乃上前查看，粘孝義竟駕駛上開自小客車直接衝撞黃崧富等
    5人，黃崧富等5人因而受傷（粘孝義所涉殺人未遂罪嫌，經
    檢察官另案提起公訴），粘孝義並直接駛離現場。員警立即
    返回派出所欲調閱路口監視器追查粘孝義之車輛，而於同日
    12時35分許，員警在返回派出所途中、行經彰化市金馬路3
    段與自強南路路口時，見粘孝義之上開車輛在停等紅燈，遂
    予以盤查。此時黃崧富、黃御凱兩人正前往就醫途中，恰好
    見警方於路口攔查到粘孝義及劉弦鈴，遂下車上前，警方於
    阻止黃御凱接近粘孝義之時，黃崧富走近粘孝義，並基於傷
    害之犯意，徒手毆打粘孝義，致粘孝義受有腦震盪、頭部右
    後側、右手肘及手背擦傷、左眼角出血並瘀傷等傷害。
二、案經粘孝義訴由彰化縣警察局彰化分局報告臺灣彰化地方檢
    察署檢察官偵查起訴。
　　理    由
一、上揭犯罪事實，業據被告黃崧富於本院準備程序、審理中坦
    白承認（被告未曾經過警詢及偵訊即遭起訴），並有證人及
    告訴人之指訴、汽車旅館門口監視器畫面、彰化市金馬路3
    段與自強南路路口店家監視器畫面、員警密錄器影片翻拍照
    片、告訴人傷勢照片、秀傳醫院診斷證明書在卷可憑，足見
    被告之自白確與事實相符。從而，本案事證明確，被告犯行
    堪以認定，應依法論科。
二、核被告所為，係犯刑法第277條第1項之傷害罪。
三、本院審酌：
　㈠本件事發原因為：被告的弟媳劉弦鈴與告訴人前往汽車旅館
    「看電視」（偵卷第29頁，告訴人自述），被告與其弟等人
    前往汽車旅館時，在旅館大門口，直接遭告訴人駕車衝撞，
    被告直接被撞上車輛之擋風玻璃（偵卷第49頁），從車上翻
    落，並因而受傷（偵卷第49至63頁），被告同行之親人及友
    人亦均直接遭車撞擊而受傷，告訴人並立即駕車離去。而被
    告與其弟黃御凱前往就醫途中，見告訴人遭警方在路口處盤
    查，黃御凱立即靠近，遭現場兩名員警攔下，而在員警攔阻
    黃御凱時，被告亦從後方走近，員警亦出聲攔阻，並試圖以
    身體阻隔被告靠近，然被告仍越過兩名員警，走向告訴人，
    直接朝告訴人揮拳。而被告毆打告訴人後，告訴人反抗，兩
    人扭在一起，被告遭告訴人以身體壓制在地上，然被告之雙
    手亦同時勾住告訴人脖子肩膀，告訴人也無法動彈起身，兩
    人並波及到一旁要拉架之黃姓員警，使黃姓員警亦摔在地上
    ，最後由林姓員警持噴霧噴灑告訴人，先將告訴人從被告身
    上拉開，拉開後被告又要再朝告訴人動手時，遭林姓員警再
    持噴霧噴灑被告，衝突才遭制止（黃御凱在旁又要靠近，經
    員警阻止）等情，有員警密錄器光碟影片及翻拍照片（本院
    卷第75至99頁）、員警職務報告書（本院卷第24-1頁）在卷
    為證。　　
  ㈡本件被告在就醫途中見到告訴人與其弟媳時，距離被告遭告
    訴人車輛衝撞不到10分鐘，被告該時身上仍遍佈遭告訴人車
    輛撞擊之傷勢。故告訴人與被告弟媳先有不符合社會禮儀之
    來往，竟還直接用車衝撞被告及其親友等5人、告訴人並駕
    車逃離現場，整個一連串之過程，客觀上一般人都會產生無
    可容忍之憤怒，雖然已不符合刑法第279條義憤傷害罪中之
    「當場」的要件，然而仍應成為本案量刑之重要審酌事項。
　㈢另審酌告訴人在其上開殺人未遂案件遭起訴後之110年7月5日
    （即本案發生後5個月）才提起告訴，所提出之受傷之證據
    亦僅有110年2月5日當日之診斷書及傷勢照片，足認告訴人
    傷勢並非嚴重，且復原狀況良好；兼衡被告坦承犯行之犯後
    態度及被告國中肄業之智識程度，從事冷氣工程施作之工作
    等一切情況，量處如主文所示之刑，並諭知易服勞役之折算
    標準。
四、據上論斷，應依刑事訴訟法第273條之1第1項、第299條第1
    項前段，判決如主文。
本案經檢察官林裕斌提起公訴，檢察官陳昭蓉到庭執行職務。
中　　華　　民　　國　　110 　年　　11　　月　　22　　日
                  刑事第二庭        法  官  陳怡潔
以上正本證明與原本無異。
如不服本判決應於收受判決後20日內向本院提出上訴書狀，並應
敘述具體理由。其未敘述上訴理由者，應於上訴期間屆滿後20日
內向本院補提理由書(均須按他造當事人之人數附繕本)「切勿逕
送上級法院」。
告訴人或被害人對於判決如有不服具備理由請求檢察官上訴者，
其上訴期間之計算係以檢察官收受判決正本之日期為準。
中　　華　　民　　國　　110 　年　　11　　月　　22　　日
                                    書記官  顧嘉文

附錄本案論罪科刑法條：
中華民國刑法第277條
傷害人之身體或健康者，處5年以下有期徒刑、拘役或50萬元以
下罰金。
犯前項之罪，因而致人於死者，處無期徒刑或7年以上有期徒刑
；致重傷者，處3年以上10年以下有期徒刑。